臺灣高等法院刑事判決　　　　　　　　　　　　　九十一年度上訴字第一九九六號
　　上　訴　人
　　即　被　告　甲○○
右上訴人因違反毒品危害防制條例案件，不服臺灣臺北地方法院九十一年度訴字第三
七號，中華民國九十一年六月十八日第一審判決（起訴案號：臺灣臺北地方法院檢
察署九十一年度毒偵字第二一九四號），提起上訴，本院判決如左：
    主  文
上訴駁回。
    事  實
一、甲○○於民國九十年三月間，因施用第二級毒品案件，經臺灣板橋地方法院裁定
    令入勒戒處所觀察、勒戒後，因無繼續施用毒品之傾向，經臺灣板橋地方法院檢
    察署檢察官於九十年三月二十九日為不起訴處分。詎其仍不知悔悟，復基於概括
    之犯意，連續於附表一編號二所示之時間、地點施用第一級毒品海洛因，及附表
    一編號一至三所示之時間、地點施用第二級毒品安非他命。嗣於九十年八月二十
 一日時下午七時三十分許，在臺北縣新店市○○路五十七號三樓住處為警查獲，
    並在其房間內扣得第二級毒品安非他命二包（共淨重六點二公克）及安非他命吸
    食器一組。經台灣台北地方法院檢察署檢察官聲請原審法院裁定令入勒戒處所觀
    察、勒戒後，認有繼續施用毒品之傾向。
二、案經臺北市政府警察局大安分局報請臺灣臺北地方法院檢察署檢察官偵查起訴。
    理  由
一、右開犯罪事實，業據上訴人即被告甲○○於原審及本院審理時坦承不諱，而其經
    警查獲當日採集之尿液檢驗結果，呈安非他命及嗎啡陽性反應，有臺北市立療養
    院九十年八月二十九日煙毒尿液檢驗報告書及法務部調查局九十一年六月十一日
    調壹科字第○九一○○三二四○號檢驗通知書在卷可憑。又警方在其房間查獲有
    白色晶體二包扣案，經鑑定結果呈安非他命反應，有臺北市政府警察局大安分局
    查獲涉嫌毒品危害防制條例毒品初步鑑驗報告單在卷可稽，並有安非他命吸食器
    一組扣案可資佐證。另被告前於九十年三月間，因施用第二級毒品案件，經臺灣
    板橋地方法院以九十年度毒聲字第一二○九號裁定令入臺灣臺北看守所附設勒戒
    處所所觀察、勒戒後，因無繼續施用毒品之傾向，經臺灣板橋地方法院檢察署檢
    察官於九十年三月二十九日以八十九年度毒偵字第六六四○號為不起訴處分，有
    該不起訴處分書、本院被告全國前案紀錄表及臺灣高等法院檢察署刑案紀錄簡覆
    表在卷可按。被告於前案不起訴處分後，五年內再犯施用第一級毒品及第二級毒
    品犯行，經台灣台北地方法院檢察署檢察官聲請原審法院以九十年度毒聲字第二
    四九四號裁定令入勒戒處所觀察、勒戒，有繼續施用毒品之傾向，有原審法院九
    十年度毒聲字第二四九四號裁定及臺灣臺北看守所附設勒戒處所有無繼續施用毒
    品傾向證明書在卷可核。被告事證明確，犯行堪以認定，自應依法論科。
二、核被告所為，係犯毒品危害防制條例第十條一項之施用第一級毒品罪及同條第二
    項之施用第二級毒品罪。其施用第一級毒品海洛因及第二級毒品安非他命前後，
    非法持有毒品海洛因及安非他命之低度行為，為其非法施用之高度行為所吸收，
    均不另論罪。被告先後多次施用第二級毒品之犯行，時間緊接，方法相同，觸犯
    構成要件相同之罪名，顯係基於概括之犯意反覆為之，為連續犯，應依刑法第五
    十六條規定論以一罪，並加重其刑。被告所犯二罪，犯意各別，罪名互殊，應予
    分論併罰。檢察官對附表一編號一所示之犯行，雖漏未起訴，但此部分犯罪與其
    餘起訴有罪科刑之部分，有連續犯裁判上一罪之關係，為起訴效力所及，法院自
    應一併審判（原審法院對檢察官未起訴部分，如何得加以審判，雖漏未說明，但
    得對該部分一併審判，並無不合，此可由本院補正說明）。
三、原審基此認定，援引毒品危害防制條例第十條第一項、第二項、刑法第十一條前
    段、第五十六條、第五十一條第五款等規定，審酌被告非法施用毒品，對個人身
    心戕害甚鉅，前已因施用毒品案件，觀察、勒戒後經檢察官為不起訴處分，於五
    年內又為本件犯行，經法院裁定送觀察、勒戒後，認有繼續施用毒品之傾向，顯
    未因前所受之觀察、勒戒處分而決心改過，及其犯罪之動機、目的、手段、智識
    程度、犯罪後之態度等一切情狀，對施用第一級毒品部分，量處有期徒刑七月，
    施用第二級毒品部分，量處有期徒刑六月，並定其應執行為有期徒刑一年。扣案
    如附表二編號二所示之毒品，應依毒品危害防制條例第十八條第一項前段，宣告
    沒收並銷燬之，編號一之吸食器，為被告所有供施用第二級毒品犯罪所用之物，
    應依刑法第三十八條第一項第二款規定，宣告沒收。又說明另扣案之第一級毒品
    海洛因十包（毛重三四○點一公克、淨重三三二點六公克），並無積極證據足認
    與被告施用毒品犯行有關，檢察官聲請沒收，尚乏依據，說明其不得為本案沒收
    之理由（被告持有該大量毒品及電子秤、分裝袋等，涉嫌販賣毒品罪嫌，另案經
    檢察官提起公訴，見本案起訴書第二頁第一行）。經核其認事用法，均無不合。
    被告上訴意旨，認原判決量刑過重，就原審適法範圍裁量權之行使為爭執，因原
    審已從低度之刑量處，並無失入，上訴核無理由，應予駁回。
四、據上論斷，應依刑事訴訟法第三百六十八條，判決如主文。
本案經檢察官柯麗鈴到庭執行職務。
中    華    民    國      九十一      年      八     月       二十      日
                            臺灣高等法院刑事第五庭
                                審判長法  官  曾  德  水
                                      法  官  楊  貴  雄
                                      法  官  趙  功  恆
右正本證明與原本無異。
施用第二級毒品部分，不得上訴。
施用第一級毒品部分如不服本判決應於收受送達後十日內向本院提出上訴書狀，其未
述上訴之理由者並得於提起上訴後十日內向本院補提理由書（均須按他造當事人之人
數附繕本）。
                                      書記官  孫  佩  琳
中    華    民    國      九十一      年      八     月       二十      日
附錄本案論罪科刑法條全文：
毒品危害防制條例第十條
施用第一級毒品者，處六月以上五年以下有期徒刑。
施用第二級毒品者，處三年以下有期徒刑。
附表一：
┌──┬────────┬────────────┬───────────┐
│編號│施用毒品之時間  │施用毒品之地點          │施用毒品之種類        │
│    │                │                        │                      │
├──┼────────┼────────────┼───────────┤
│一  │九十年八月十四日│臺北縣新店市○○路五十七│第二級毒品安非他命    │
│    │                │號三樓住處              │                      │
│    │                │                        │                      │
├──┼────────┼────────────┼───────────┤
│二  │九十年八月二十日│臺北縣新店市某地友人住處│第一級毒品海洛因及第二│
│    │下午四時許      │                        │級毒品安非他命        │
│    │                │                        │                      │
│    │                │                        │                      │
├──┼────────┼────────────┼───────────┤
│三  │九十年八月二十日│臺北縣新店市○○路五十七│第二級毒品安非他命    │
│    │下午五時許      │號三樓住處              │                      │
└──┴────────┴────────────┴───────────┘
附表二：
一、安非他命吸食器一組。
二、第二級毒品安非他命二包（共淨重六點二公克）。
